【裁判字號】    95,訴,682
【裁判日期】    951120
【裁判案由】    違反毒品危害防制條例
【裁判全文】
臺灣雲林地方法院刑事判決               95年度訴字第682號
公  訴  人  臺灣雲林地方法院檢察署檢察官
被      告  乙○○
                    （現於臺灣雲林第二監獄執行中）
上列被告因違反毒品危害防制條例案件，經檢察官提起公訴（95
年度毒偵字第1217、1221號），被告於準備程序進行中，就被訴
事實為有罪之陳述，本院合議庭裁定由受命法官獨任依簡式審判
程序審理，判決如下：
    主      文
乙○○施用第一級毒品，累犯，處有期徒刑玖月，扣案海洛因淨
重零點貳陸公克，沒收銷毀之；扣案糖粉壹包（毛重零點柒公克
），沒收之。又施用第二級毒品，累犯，處有期徒刑伍月，扣案
勺管壹支、吸食器壹組均沒收之。應執行有期徒刑壹年貳月，扣
案海洛因淨重零點貳陸公克，沒收銷毀之；扣案糖粉壹包（毛重
零點柒公克）、勺管壹支、吸食器壹組均沒收之。
    事      實
一、乙○○前因施用毒品案件，經臺灣彰化地方法院於民國90年
    5 月18日，以90年度訴字第14號判處有期徒刑1 年確定，於
    92年9 月3 日縮刑期滿執行完畢；又因同一案件，經同院於
    89 年11 月27日，以89年度毒聲字第5443號裁定強制戒治，
    於91 年10 月2 日執行完畢出所。詎其猶不知悔改，於強制
    戒治執行完畢釋放後5 年內，復基於施用第一級毒品海洛因
    （下稱海洛因）之犯意，自95年5 月28日下午8 時許起，至
    95 年7月6 日某時止，在彰化縣埤頭鄉○○路路旁車內、同
    縣二林鎮○○路路旁等處，以將海洛因放入香煙內，點燃吸
    食其煙，或將之摻水後放入針筒內注射之方式，接續施用海
    洛因多次；另基於施用第二級毒品甲基安非他命（下稱甲基
    安非他命）之犯意，自95年6 月29日上午8 時許起，至95年
    7 月6 日某時止，在彰化縣二林鎮○○路路旁，以將甲基安
    非他命放入吸食器內燒烤吸食之方式，接續施用甲基安非他
    命多次。嗣於：(一)95年6 月1 日下午7 時許，因涉竊盜為警
    查獲，經採尿送驗檢出嗎啡陽性反應；(二)於95年7 月7 日凌
    晨1 時5 分許，因遭通緝，為警在彰化縣二林鎮北平里正義
    巷7 號緝獲，經採尿送驗，檢出嗎啡及甲基安非他命陽性反
    應，並扣得海洛因1 小包（淨重0.26公克）、其所有供施用
    海洛因所用之糖粉1 包（毛重0.7 公克）及供施用甲基安非
    他命所用之勺管1 支、吸食器1 組。
二、案經彰化縣警察局員林分局及二林分局報告臺灣彰化地方法
    院檢察署檢察官呈請臺灣高等法院檢察署檢察長令轉雲林地
    方法院檢察署檢察官偵查起訴。
    理      由
一、上開犯罪事實，業據被告乙○○於警詢及審判中坦承不諱，
    其尿液經檢驗後，先後呈嗎啡陽性反應及甲基安非他命、嗎
    啡陽性反應，此有彰化縣警察局員林分局委託檢驗尿液代號
    與真實姓名對照認證單、彰化縣警察局二林分局委託檢驗尿
    液代號與真實姓名對照認證單、詮昕科技股份有限公司95年
    6 月19日00000000號、95年7 月21日00000000號濫用藥物尿
    液檢驗報告各1 紙附卷；扣案白粉1 包（淨重0.26公克）經
    送鑑後，認含有海洛因成分，此有法務部調查局95年7 月28
    日調科壹字第140013148 號鑑定通知書1 紙在卷，並有糖粉
    1 包（毛重0.7 公克）、勺管1 支及吸食器1 組扣案可稽，
    堪認其自白與事實相符。又其前有如犯罪事實欄所示之強制
    戒治等情，有臺灣高等法院被告前案紀錄表1 份在卷可參。
    本件事證明確，被告於前開強制戒治執行完畢釋放後5 年內
    ，再犯本件毒品危害防制條例第10條施用第一、二級毒品之
    犯行，堪以認定。
二、(一)查海洛因、甲基安非他命分屬毒品危害防制條例第2 條第
      2 項第1 款、同項第2 款所列之第一級、第二級毒品，核
      被告乙○○所為，係犯毒品危害防制條例第10條第1 項之
      施用第一級毒品罪及同條第2 項之施用第二級毒品罪。
    (二)其持有第一級、第二級毒品進而施用，持有之低度行為為
      施用之高度行為所吸收，均不另論罪。
    (三)被告先後多次分別施用第一級、第二級毒品之行為，各行
      為之獨立性極為薄弱，在時間、空間上有密切關係，依一
      般社會健全觀念，難以強行分開，應視為數個舉動之接續
      施行，均屬實質上一罪之接續犯。
    (四)其接續施用第一級、第二級毒品之犯罪行為，既至刑法修
      正施行後之95年7 月6 日始終了，此接續之犯罪行為，復
      均僅論以一罪，自非行為後法律有變更，而無新舊法比較
      之問題，附此敘明。
    (五)被告所犯上開2 罪，犯意各別，罪名互異，應予分論併罰
      。
    (六)被告自95年6 月29日上午8 時起至95年7 月6 日某時止，
      分別接續施用第一級、第二級毒品多次之行為，雖未於起
      訴書犯罪事實欄中敘明，惟該部分業經公訴人當庭擴張犯
      罪事實，並與起訴部分各有接續犯之實質上一罪關係，本
      院自得併予審理。
    (七)又其前因施用毒品案件，經臺灣彰化地方法院於民國90年
      5 月18日，以90年度訴字第14號判處有期徒刑1 年確定，
      於92年9 月3 日縮刑期滿執行完畢，有臺灣高等法院被告
      前案紀錄表1 份附卷可憑，為累犯，應依法加重其刑。
    (八)爰審酌被告經強制戒治後，仍不知戒絕毒品，復耽溺於戕
      身之物，並其犯後坦白承認，態度良好等犯罪之動機、目
      的、手段及所生之危險或損害等一切情狀，爰分別量處如
      主文所示之刑，並定其應執行之刑。
    (九)末查扣案海洛因1 小包（淨重0.26公克）為第一級毒品；
      扣案糖粉1 包（毛重0.7 公克）、勺管1 支、吸食器1 組
      均為被告所有，糖粉1 包係摻入海洛因一起施用、勺管及
      吸食器均供吸食甲基安非他命之用，業據被告供承在卷，
      爰分別依毒品危害防制條例第18條第1 項前段沒收銷毀；
      及依刑法第38條第1項 第2 款沒收之。
三、據上論斷，應依刑事訴訟法第273 條之1 第1 項、第299 條
    第1 項前段，毒品危害防制條例第10條第1 項、第2 項、第
    18條第1 項前段，刑法第11條前段、第47條、第38條第1 項
    第2款、第51條第5 款，判決如主文。
本案經檢察官甲○○到庭執行職務
中    華    民    國    95    年    11    月    20    日
                  刑事第二庭  法  官  李  貞  瑩
以上正本證明與原本無異。
如不服本判決，應於判決送達後10日內，向本院提出上訴狀。（
須附繕本）
中    華    民    國    95    年    11    月    20    日
                              書記官  孫  秀  桃
附錄本案論罪科刑法條全文
毒品危害防制條例第10條
施用第一級毒品者，處 6 月以上 5 年以下有期徒刑。
施用第二級毒品者，處 3 年以下有期徒刑。


司法院資訊處製作；財團法人民間司法改革基金會備份。
